【裁判字號】    96,審訴,1329
【裁判日期】    970131
【裁判案由】    毒品危害防制條例
【裁判全文】
臺灣桃園地方法院刑事判決            96年度審訴字第1329號
公  訴  人  臺灣桃園地方法院檢察署檢察官
被      告  甲○○
指定辯護人  本院公設辯護人  彭詩雯
上列被告因違反毒品危害防制條例案件，經檢察官提起公訴（96
年度毒偵字第4435號），嗣被告於準備程序進行中為有罪之陳述
，經本院合議庭裁定由受命法官獨任進行簡式審判程序後，聲請
改依協商程序而為判決，本院判決如下：
    主  文
甲○○施用第一級毒品，累犯，處有期徒刑捌月，扣案之海洛因
壹包（毛重零點肆公克，因鑑驗使用零點零貳公克）連同包裝
袋壹只沒收銷燬之，注射針筒壹支沒收；又施用第二級毒品，累
犯，處有期徒刑月。應執行有期徒刑拾月，扣案之海洛因壹包
（毛重零點肆公克，因鑑驗使用零點零貳公克）連同包裝袋壹
只沒收銷燬之，注射針筒壹支沒收。
    事實及理由
一、本件被告所犯係死刑、無期徒刑或最輕本刑為3 年以上有期
    徒刑以外之罪，其於準備程序中就被訴事實為有罪之陳述，
    經本院告知簡式審判程序之旨，並聽取公訴人、被告及辯護
    人之意見後，爰依刑事訴訟法第273 條之1 第1 項規定合議
    裁定由受命法官獨任進行簡式審判程序。
二、被告甲○○前於民國87年間因施用毒品案件，經本院以87年
    度毒聲字第2465號裁定送觀察、勒戒，因無繼續施用毒品之
    傾向，於87年11月21日執行完畢釋放出所，並經臺灣桃園地
    方法院檢察署檢察官於87年11月4 日以87年度偵字第16303
    號為不起訴處分確定；又於88年間因施用毒品案件，經本院
    以88年度毒聲字第1274號裁定送觀察、勒戒，因有繼續施用
    毒品之傾向，經本院88年度毒聲字第1768號裁定令入戒治處
    所施以強制戒治（並由檢察官提起公訴，經本院以88年度桃
    簡字第390 號判決判處有期徒刑6 月確定），嗣因其戒治成
    效經評定為合格，經本院以88年度毒聲字第4076號裁定停止
    戒治交付保護管束，於保護管束期間，復因施用毒品案件，
    經本院以88年度毒聲字第6538號裁定撤銷停止戒治，於90年
    1 月14日戒治期滿執行完畢釋放出所，並經本院以89年度易
    更字第11號判決判處有期徒刑10月確定，於91年8 月31日縮
    刑期滿執行完畢；再於91年間因施用毒品案件，經本院以91
    年度毒聲字第3321號裁定令入戒治處所施以強制戒治，並於
    93年1 月9 日因毒品危害防制條例修正報結出所，該次施用
    毒品犯行，則經本院以92年度訴字第1205號判決判處應執行
    有期徒刑1 年3 月確定，於94年8 月2 日縮刑期滿執行完畢
    （於本案均構成累犯）。詎其仍不知悔改，竟基於施用第二
    級毒品之犯意，於於96年8 月6 日，在桃園縣桃園市○○○
    街194 之1 號住處內，施用第二級毒品安非他命1 次，另基
    於施用第一級毒品海洛因之犯意，於96年8 月6 日凌晨3時
    許，在桃園縣桃園市○○○街194 之1 號之住處，施用第一
    級毒品海洛因1 次，嗣於96年8 月6 日23時許，在桃園縣桃
    園市○○路578 號前為警查獲，並扣有海洛因1 包（毛重0.
    34公克，因鑑驗使用0.02公克）連同包裝袋1 只，及其所有
    供（但非專供）施用毒品所用之注射針筒1 支，始悉上情。
    案經桃園縣政府警察局大園分局報請臺灣桃園地方法院檢察
    署檢察官偵查後起訴。
三、證據名稱：
  (一)被告於本院訊問及準備程序中之自白。
  (二)台灣檢驗科技股份有限公司濫用藥物尿液檢驗報告暨桃園縣
    政府警察局大園分局被採尿人姓名編號對照表、台灣檢驗科
    技股份有限公司濫用藥物檢驗報告各1 紙附卷可稽。
  (三)海洛因1 包（毛重0.34公克，因鑑驗使用0.20公克）連同包
    裝袋1 只、注射針筒1 支扣案可資佐證。
四、本件經檢察官與被告於審判外達成協商之合意且被告已認罪
    ，其合意內容為：就其施用第一級毒品部分，被告願受科刑
    範圍為有期徒刑8 月，就其施用第二級毒品部分，被告願受
    科刑範圍為有期徒刑3月，應執行有期徒刑10月。經查，上
    開協商合意並無刑事訴訟法第455 條之4 第1 項所列情形之
    一，檢察官聲請改依協商程序而為判決，本院爰不經言詞辯
    論，於協商合意範圍內為協商判決，合予敘明。
五、扣案之海洛因1 包（毛重0.34公克，因鑑驗使用0.02公克）
    連同包裝袋1 只，經送台灣檢驗科技股份有限公司鑑定結果
    ，確含海洛因成分，有台灣檢驗科技股份有限公司濫用藥物
    檢驗報告1 紙在卷可稽，應依毒品危害防制條例第18條第1
    項前段規定，沒收銷燬之；包裹第一級毒品海洛因之包裝袋
    與前開毒品無從完全剝離，併依毒品危害防制條例第18條第
    1 項前段規定，沒收銷燬之。另扣案之注射針筒1 支，為被
    告所用供（但非專供）其施用海洛因所用之器具，經被告於
    警詢供明在卷，應依刑法第38條第1 項第2 款規定，宣告沒
    收。
六、應適用之法條：刑事訴訟法第273 條之1 第1 項、第455 條
    之4 第2 項、第455 條之8 ，毒品危害防制條例第10條第1
    項、第2 項、第18條第1 項前段，刑法第11條前段、第47條
    第1 項、第51條第5 款、第38條第1 項第2 款。
七、本判決除有刑事訴訟法第455 條之4 第1 項第1 款、第2 款
    、第4 款、第6 款、第7 款所定情形之一，或違反同條第2
    項規定者外，不得上訴。
八、如不服本件判決，得自收受判決送達之日起10日內，向本院
    提出上訴書狀，上訴於第二審法院。
本案經檢察官鄭堤升到庭執行職務。
中    華    民    國    97    年    1     月    31    日
                  刑事庭    法  官  徐  培  元
以上正本證明與原本無異。
                            書記官  楊  美  慧
中    華    民    國    97    年    1     月    31    日
附錄本件論罪科刑法條：
毒品危害防制條例第10條
施用第一級毒品者，處六月以上五年以下有期徒刑。
施用第二級毒品者，處三年以下有期徒刑。


司法院資訊處製作；財團法人民間司法改革基金會備份。
